# 购买车辆的相关费用，应该资本化还是费用化？

提问人：苹果 时间：2012-12-08 19:13:33
购买车辆随之发生的牌照费、购置税、验车费、新车代理费、委托上牌服务费、牌照工本费、临时牌照费，这些费用应该资本化还是费用化？ 如果是一家运输公司，购车相关支出如应费用化，应计入主营业务成本还是管理费用or销售费用？ 牌照费应计入车辆成本还是应该单独资本化？如果车牌可以单独转让，是否应该单独作为固定资产入账？还是可以计入待摊费用？ 车牌不同于车辆，不会随着使用而减少价值，是否应作为无形资产入账？ 准则讲解没有细谈这些问题，望大侠指教的时候也顺便说说理由。

回答人：chenyiwei
回复 苹果 的帖子
主要考虑以下几点： 1 、这些支出是否属于固定资产准则所述的为了使固定资产达到预定可使用状态所需的必要、合理的支出，即按照现在法律法规规定的购车流程，总是需要发生的不可避免的支出； 2 、这些支出的受益年限是否涵盖了车辆的整个使用寿命，在车辆的整个使用寿命期内是否需要定期重复发生； 3 、这些支出所代表的权益能否脱离特定的车辆实体而单独转让。 牌照如果可以单独转让（脱离特定车辆实体），或者在原先对应的车辆报废后更新时依据原先的牌照免费换领新的牌照而无需发生额外的支出，则可以认定为一项单独的无形资产。

回答人：chenyiwei
回复 苹果 的帖子
2 、当支出的受益年限超过 1 年时，就可以资本化。但如果受益年限短于车辆使用寿命，因而在车辆使用期间还需要定期重复发生的，则此时的资本化并不是计入“固定资产——车辆”的成本，而是确认为另一项单独的资产。
4 、一般情况下，“为了使固定资产达到预定可使用状态的必要、合理支出”的受益年限都可以涵盖车辆的整个使用寿命，否则就是如上所述的应当单独确认为另一项资产或者在发生时直接费用化的支出了。 5 、HKAS 16和内地会计准则在固定资产初始确认和计量上的处理原则基本一致。

提问人：大冉叔 时间：2016-08-29 15:07:28
这问题分界线貌似不明显，两种都有道理 第一种，保险你不交车子上不了牌，车船税同理。从这角度看是该进入车辆购置的购置初始成本。 第二种，费用化处理，因为车子每年都要交保险较车船税。

回答人：chenyiwei
即使是初次缴纳的保险和车船税，其受益期都不会涵盖整个车辆的使用寿命。因此将其计入车辆成本按整个使用寿命计提折旧是不合理的。